# 长期待摊得用是否需要提减值？.

提问人：Mr.Liu123 时间：2019-01-01 14:03:26
长期待摊得用是否需要提减值？

回答人：chenyiwei
理论上，除了以公允价值计量且其变动计入损益的资产，以及 FVOCI 的权益工具投资以外，都存在需要计提减值准备的可能性。
当然如楼上所说，长期待摊费用没见过计提减值的，实务中不能带来经济利益流入时，直接摊销了就好了。